# 股利分配和收取股利是否是关联方交易？

提问人：banqi 时间：2012-03-12 00:12:22
请问，股利分配和收取股利是否应当作为关联方交易在报告里面披露。通常我很少看到有把股利分配和股利收入作为关联方交易披露，是不是股利的发放和股利收入并不是一项交易？

回答人：chenyiwei
关联方交易，是指关联方之间转移资源、劳务或义务的行为，而不论是否收取价款。因此，关联方之间的股利分配、追加投资等也属于关联方交易。但是此类交易在报表和附注的其他地方已有披露，所以实务中通常不再在“关联方关系及其交易”部分中重复披露。